Piotr Mularski

Kontakt:

E-mail: piotr.mularski.it@gmail.com

https://www.linkedin.com/in/piotrmula

Github: https://github.com/Piotr-Mularski

Online-resume: https://piotrmularski.github.io/online-resume

Technologie:

HTML5, CSS3, JavaScript(ES6+), React, Redux, Bootstrap Git, Jira, Trello, NPM, Yarn, SublimeText3, Visual Studio Code Zaznajomiony z: node.js, express, mongoDB, mySQL

Umiejętności miękkie:

szybkie przyswajanie wiedzy, analiza i rozwiązywanie problemów, obserwacja krytyczna, wyszukiwanie informacji, obsługa klienta

Języki obce:

angielski:

bierny - zaawansowany (C1) czynny - średniozaawansowany (B2) niemiecki - średniozaawansowany (B1) japoński - konwersacyjny (N4)

Zainteresowania:

zdobywanie nowych umiejętności, nauka języków, aktywność fizyczna, zwiedzanie Polski, Lego

niniejszym dokumencie do realizacji obecnego procesu rekrutacyjnego zgodnie z ustawą z dnia 10 maja 2018 roku o ochronie dnia 27 kwietnia 2016 r. w sprawie ochrony osób fizycznych w swobodnego przepływu takich danych oraz uchylenia dyrektywy 95/46/WE (RODO).

2009 - 2011

również na potrzeby przyszłych rekrutacji

Cel zawodowy:

Moim celem jest zostać profesjonalnym twórcą, szybkich, responsywnych aplikacji internetowych opierających się na najnowszych technologiach i dobrych praktykach. Współpracować z doświadczonymi programistami oraz designerami i uczyć się od nich. Docelowo zostać full stack javascript developerem.

Doświadczenie zawodowe:

Boottiaaozottia zattoaotto.	
11.2017 - obecnie	 Młodszy Specjalista Service Desk IT - Enea Centrum zapewnianie pierwszej linii wsparcia dla pracowników Grupy Kapitałowej Enea praca w Service Desk z zachowaniem zasad ITIL przekierowywanie zadań do odpowiednich grup wsparcia obsługa zgłoszeń telefonicznych
04.2017 - 11.2017	 Junior Support Engineer - XTM International zapewnianie pierwszej i drugiej linii wsparcia użytkownikom oprogramowania XTM tworzenie spersonalizowanej konfiguracji dla klientów przygotowanie scenariuszy testowych oraz dokumentacji problemów dla dalszych linii wsparcia w systemie JIRA współpraca z programistami i testerami w celu rozwiązywania problemów
06.2016 - 11.2017	Spedytor Międzynarodowy - Kemel
02.2012 - 03.2016	Digitalizator - Archiwum Państwowe w Poznaniu Oddział w Koninie
	Certyfikaty:
2018	ITIL Foundation Certificate in IT Service Managmen
2018	E.14 - Tworzenie aplikacji internetowych i baz danych oraz administrowanie bazami
2018	E.13 - Projektowanie lokalnych sieci komputerowych i administrowanie sieciami
2017	E.12 - Montaż i eksploatacja komputerów osobistych oraz urządzeń peryferyjnych
2016	European Computer Competence Certificate - Moduł CS M1 Programowanie
	Wykształcenie
2016 - 2018	Technik Informatyk - Szkoła Policealna Cosinus

• kwalifikacje zawodowe E.12, E.13, E.14

Państwowa Wyższa Szkoła Zawodowa w Koninie

ukończone studia I stopnia na kierunku Nauki

Polityczne, specjalność Współpraca Europejska